# 请教陈版和各位一下，产出法下建筑业的核算方法

提问人：小熊吃 鸡 翅 时间：2021-03-11 14:33:05
根据新收入准则，企业可以选择产出法进行核算，建筑企业使用产出法又如何进行核算呢？ 1 、根据业主结算确认应收账款、合同结算和待转销项税。此时，因为是产出法，所以根据合同结算确认了收入；根据累计收入占预计总收入的比例，确认了履约进度。 2 、那此时成本怎么办？准则要求我们收入成本要配比。那么好了，我的成本都在合同履约成本下归集，为了配比，预计总成本乘以履约进度得出应结转的成本。此时合同履约成本够多还好，结转后余下部分继续放在合同履约成本下，那么不够怎么办？ 3 、根据业主结算来确认履约进度，那么业主结算多少，我确认多少收入，产出法下岂不是就不存在已完工未结算了？ 4 、ACCA考试倒是给出了方法，先定收入，再定毛利，成本倒挤，那么如果这就是产出法的正确操作的话，建筑企业业主结算进度乘以预计总成本高于实际发生成本时，我们就是要把成本做上去，这样的话，我们岂不是就是要虚做合同履约成本并结转？

回答人：chenyiwei
1 、“因为是产出法，所以根据合同结算确认了收入；根据累计收入占预计总收入的比例，确认了履约进度”这等于是变相的按收款进度确认收入？
根据应用指南，“实务中，为便于操作，当企业向客户开具发票的对价金额与向客户转让增量商品价值直接相一致时，如企业按照固定的费率以及发生的工时向客户开具账单，企业直接按照发票对价金额确认收入也是一种恰当的产出法”，即按开票确认收入是有前提条件的。但如果投入进度与开票结算进度差异很大，这能否证明“企业向客户开具发票的对价金额与向客户转让增量商品价值直接相一致”？
2 、尤其是主帖中提到：“根据累计收入占预计总收入的比例，确认了履约进度”，这种情况下合同履约成本有大额的正数或负数结余，这种情况恰恰表明开票进度不能代表履约进度。
3 、即使开票进度能够恰当地代表产出法下的履约进度，也要注意营业成本的结转不能简单地按照“预计总成本*累计履约进度”，特别是如果由此导致合同履约成本的累计发生额大于结转额，则需关注结余部分在资产负债表日是否符合新收入准则第二十六条规定的确认为资产的条件，尤其是其中的（二），要确保递延的合同履约成本与未来的履约活动相关。